臺灣高雄地方法院刑事判決　　　　　　　94年度訴字第1420號
 公　訴　人　臺灣高雄地方法院檢察署檢察官
 被　　　告　乙○○　男　28.
 　　　　　　　　　　　號
上列被告因毒品危害防制條例案件，經檢察官提起公訴（94年度
毒偵字第1335號）及移送併辦（（94年度毒偵字第3472號），被
告於本院準備程序進行中，就被訴事實為有罪之陳述，經本院告
知簡式審判程序意旨，並聽取公訴人及被告之意見後，合議裁定
由受命法官獨任進行簡式審判程序審理，本院判決如下：
    主  文
乙○○連續施用第一級毒品，累犯，處有期徒刑玖月，扣案之第
一級毒品海洛因壹包及其包裝物（淨重零點零肆公克、空包裝重
零點貳公克），沒收銷燬之；又連續施用第二級毒品，累犯，
處有期徒刑肆月，扣案之第二級毒品甲基安非他命貳包及其包裝
物（驗後毛重合計壹公克）沒收銷燬之；應執行有期徒刑壹年，
扣案之第一級毒品海洛因壹包及其包裝物（淨重零點零肆公克、
空包裝重零點貳公克）、第二級毒品甲基安非他命貳包及其包
裝物（驗後毛重合計壹公克），沒收銷燬之。
    事實及理由
一、本件被告乙○○所犯係死刑、無期徒刑、最輕本刑為三年以
    上有期徒刑以外之罪，其於準備程序中就被訴事實為有罪之
    陳述，經法官告知簡式審判程序之旨，並聽取公訴人、被告
    之意見後，認為適宜由受命法官獨任進行簡式審判程序，依
    刑事訴訟法第二百七十三條之一第一項規定，裁定由受命法
    官獨任進行簡式審判程序，合先敘明。
二、乙○○前於民國90年間因施用毒品案件，經本院裁定觀察、
    勒戒後，因有繼續施用傾向，再裁定強制戒治，並於91年11
    月20日強制戒治執行完畢；詎乙○○於前揭強制戒治執行完
    畢五年內，再基於施用第一、二級毒品之概括犯意，自94年
    1 月12日起至同年月14日凌晨2 時25分許回溯24小時內某時
    止，在高雄市○鎮區○○路11巷8 號居處廁所內及不詳姓名
    、年籍之友人自小客車車內，以將海洛因摻入香菸吸食之方
    式連續施用第1 級毒品海洛因; 另自93年10月間某日起至94
    年4 月24日下午5時 許回溯24小時內某時止，在高雄市○鎮
    區○○路11巷8 號居處廁所內及不詳姓名、年籍友人之自小
    客車內，以燒烤吸食煙氣之方式連續施用第2 級毒品甲基安
    非他命，分別為警於94年1 月13日下午11時許及94年4 月24
    日下午7 時15分許查獲，並扣得海洛因1 包（淨重零點零肆
    公克、空包裝重零點貳公克）、安非他命2 包（驗後毛重
    合計壹公克）
三、本件證據部分，除補充「被告於本院審理時之供述、高雄市
    立凱旋醫院94年5 月2 日尿液檢驗報告、高雄醫學大學附設
    中和紀念醫院94年5 月24日、94年6 月14日檢驗報告法務部
    調查局調科壹字第220020087 號鑑定通知書」外，餘均引用
    檢察官起訴書所載（如附件）。
四、按海洛因係屬毒品危害防制條例第2 條第1 項所稱之第一級
    毒品，甲基安非他命為毒品危害防制條例第2 條第2 項第2
    款所稱之第二級毒品，依法均不得施用。核被告所為，係犯
    毒品危害防制條例第10條第1 項之施用第1 級毒品罪及同條
    例第10條第2 項之施用第2 級毒品罪。其持有海洛因、甲基
    安非他命後，進而施用，其持有之低度行為應被其施用之高
    度行為所吸收，不另論罪。被告等先後多次施用海洛因、甲
    基安非他命之犯行，時間緊接，方法相同，觸犯構成要件相
    同之罪名，顯係基於概括犯意為之，為連續犯，均應依刑法
    第五十六條之規定，各以連續施用第一、二級毒品罪論並加
    重其刑。而移送併案部分雖未據檢察官起訴，惟此部分與檢
    察官已起訴經論罪之部分，有連續犯之裁判上一罪關係，本
    院自得依法併予審理，附此敘明。被告曾於民國89年間因毒
    品危害防制條例案件，經判處有期徒刑6 月確定，而於91年
    7 月6 日執行完畢，有台灣高雄地方法院檢察署刑案資料查
    註紀錄表及台灣高等法院被告全國前案紀錄表可按，其於有
    期徒刑執行完畢後5 年以內再犯有期徒刑以上之罪，為累犯
    ，應依刑法第47條規定加重其刑，並遞加重之。又被告所犯
    上開二罪間，犯意各別，行為互殊，應予分論併罰。爰審酌
    被告前因施用毒品，經強制戒治及刑之執行完畢後，仍未戒
    絕毒品，再犯本件施用毒品之罪，顯見其戒除毒癮之意志薄
    弱，惡習未改，惟念及施用毒品乃戕害自己身心之行為，尚
    未損及他人，且其犯後已坦認犯行等一切情狀，各量處如主
    文所示之刑，並定其應執行之刑，以資懲儆。至扣案之第一
    級毒品海洛因壹包及其包裝物（淨重零點零肆公克、空包裝
    重零點貳公克）、第二級毒品甲基安非他命貳包及其包裝
    物（驗後毛重合計壹公克）送驗後分呈海洛因、甲基安非他
    命陽性反應已如上述，該包裝物於客觀上無法與遺留之毒品
    殘渣剝離，其性質與毒品無異，均應依毒品危害防制條例第
    18條第1 項前段規定，宣告沒收銷燬之。
據上論斷，應依刑事訴訟法第273 條之1 第1 項、第299 條第1
項前段、第310 條之2 、第454 條第2 項，毒品危害防制條例第
10條第1 項、第2 項、第18條第1 項前段，刑法第11條、第56條
、第47條、第51條第5 款，判決如主文。
本案經檢察官甲○○到庭執行職務。
中　　華　　民　　國　　94　　年　　7 　　月　　27　　日
                  刑事第二庭  法　官  黃宣撫
以上證明與原本無異。
如不服本判決，應於送達後10日內，向本院提出上訴狀。
中　　華　　民　　國　　94　　年　　7 　　月　　27　　日
                              書記官  鄭永媚
附錄本案論罪科刑法條：
毒品危害防制條例第10條第1項、第2項：
施用第一級毒品者，處6月以上5年以下有期徒刑。
施用第二級毒品者，處3年以下有期徒刑。
